臺灣高等法院臺南分院刑事裁定
111年度抗字第376號
抗  告  人  
即 受 刑人  王永富
上列抗告人因聲請撤銷緩刑案件，不服臺灣雲林地方法院中華民
國111年4月25日裁定(111年度撤緩字第7號)，提起抗告，本院裁
定如下：
    主  文
抗告駁回。
    理  由
一、抗告意旨如附件刑事抗告理由狀所載。
二、按受緩刑之宣告，於緩刑前、緩刑期內因故意犯他罪，而在
    緩刑期內受6 月以下有期徒刑、拘役或罰金之宣告確定，且
    足認原宣告之緩刑難收預期效果，有執行刑罰之必要者，得
    撤銷其緩刑宣告，刑法第75條之1 第1 項第1款、第2 款定
    有明文。緩刑宣告為預測性裁判，以被告未來保持良好舉止
    作為假設基礎，此等預測本即有不確定性。因此，撤銷緩刑
    宣告之裁定即屬對於原先預測進行校正，此項校正裁定並非
    對於被告施以新的刑罰，僅是因為預測的假設基礎流失或不
    存在，而收回原先對於被告本罪的刑罰優惠。該條立法意旨
    認為，本條採用裁量撤銷主義，賦與法院撤銷與否之權限，
    特於第1 項規定實質要件為「足認原宣告之緩刑難收其預期
    效果，而有執行刑罰之必要」，供作審認之標準。故於上揭
    「得撤銷」緩刑之情形，法官應依職權本於合目的性之裁量
    ，妥適審酌被告所犯前後數罪間，關於法益侵害之性質、再
    犯之原因、違反法規範之情節是否重大、被告主觀犯意所顯
    現之惡性及其反社會性等情，是否已使前案原為促使惡性輕
    微之被告或偶發犯、初犯改過自新而宣告之緩刑，已難收其
    預期之效果，而確有執行刑罰之必要。
三、經查：
  ㈠抗告人即受刑人（下稱抗告人）王永富前因過失致死案件，
    經原審法院以109年度交訴字第84號判決判處有期徒刑6月，
    如易科罰金，以新臺幣（下同）1,000元折算1日，緩刑2年
    ，並於民國109年10月5日確定在案（下稱前案）。惟被告於
    緩刑期內更犯聚眾施強暴案件《犯罪日期：110年3月6日》，
    經原審法院以110年度訴字第291號判決判處有期徒刑3月，
    如易科罰金，以1,000元折算1日，並於110年12月21日確定
    在案（下稱後案）等情，有前揭刑事判決書及臺灣高等法院
    被告前案紀錄表在卷可憑。是抗告人確有於緩刑期內因故意
    犯他罪，而在緩刑期內受6 月以下有期徒刑宣告確定，合於
    刑法第75條之1 第1 項第2 款之撤銷緩刑宣告之事由，堪以
    認定。
　㈡抗告人所犯前案為過失致人於死罪，違反義務情節甚為重大
    ，惟經前案法院考量抗告人前雖曾受徒刑之執行完畢，然距
    該案犯行已逾5年，並與被害人家屬成立調解，賠償被害人
    家屬所受之損害，顯有悔意，而諭知緩刑2 年，其經前案論
    罪科刑後，本應謹言慎行，俾免再度觸法，竟仍不知警惕，
    於緩刑期內故意再犯侵害社會法益之後案（即在公共場所聚
    集三人以上下手實施強暴罪），抗告人於後案雖坦承犯行，
    並與被害人達成和解，但其接續在公眾得出入之KTV大廳徒
    手砸毀桌椅、酒櫃、酒瓶等物之行為，自具有相當之惡性，
    足見其未能體悟國家就其前案犯罪行為所給予之寬容，仍恣
    意為後案之犯行，其違反法規範之情節，已屬重大，而法院
    所為緩刑宣告係欲促抗告人知所自新，抗告人於前案緩刑期
    間，僅須消極地避免再犯罪，即不違反法院此項處遇之用意
    ，應時時惕勵自身，遵守法律規範，若再觸犯刑責恐有入監
    之虞，抗告人仍為上開犯行，不知珍惜法律所予之自新機會
    ，益徵抗告人並未因前案緩刑之宣告，而有深切反省悔改之
    事實，足認原宣告之緩刑難收預期效果，而有執行刑罰之必
    要。
四、綜上所述，依抗告人犯罪法益侵害之性質、違反法律規範之
    情節、主觀犯意所顯見之惡性，及未能尊重社會規範等情以
    觀，顯見抗告人恪遵法令之自我約制能力不足，本院認前案
    宣告之緩刑難收預期效果，而有執行刑罰之必要。原裁定依
    檢察官之聲請，依刑法第75條之1第1項第2款之規定，撤銷
    抗告人緩刑之宣告，核無不合。抗告意旨仍執前詞指摘原裁
    定不當，為無理由，應予駁回。
據上論結，應依刑事訴訟法第412 條，裁定如主文。 　　
中　　華　　民　　國　　111 　年　　5 　　月　　26　　日
                  刑事第三庭    審判長法  官  陳連發
                                      法  官  洪榮家   
                                      法  官  何秀燕
以上正本證明與原本無異。
不得再抗告。
　　　　　　　　　　　　　　　　　　　書記官  翁心欣
中　　華　　民　　國　　111 　年　　5 　　月　　26　　日